th: ของเล่นและเกม > ของเล่น > ของเล่นบทบาทสมมุติ: เงินและธนาคารของเล่น; ของเล่นแนวอิเล็กทรอนิกส์; ของเล่นอุปกรณ์ดูแลความสะอาดบ้าน; ของเล่นเครื่องมือทำสวน; ของเล่นอาชีพและบทบาทสมมติ; ของเล่นขายของ; เครื่องมือในครัวและอาหารของเล่น; เครื่องมือของเล่น
ro-RO: Jucării și jocuri > Jucării > Jocuri de fantezie: Bani și bănci de jucărie; Electronice de jucărie; Jucării de menaj; Gazon și grădină de jucărie; Profesii și jocuri de rol; Jocuri la cumpărături și alimente de jucărie; Bucătării și mâncare de jucărie; Instrumente de jucărie
fr: Jeux et jouets > Jouets > Jouets d'imitation: Jeux de banque et d'argent; Appareils électroniques factices; Jeux de ménage; Jeux de jardinage; Jeux de rôles et de métiers; Jeux de la marchande et de l'épicier; Dînettes; Outils de jeu
zh-TW: 玩具和遊戲 > 玩具 > 扮家家酒: 玩具紙鈔/收銀機/提款機; 玩具電子用品; 扮家家酒玩具; 園藝玩具; 職業/角色扮演遊戲; 超市扮家家酒玩具; 廚房料理遊戲組; 工程玩具
it: Giochi e giocattoli > Giocattoli > Giochi di simulazione: Denaro e banche giocattolo; Dispositivi elettronici giocattolo; Elettrodomestici giocattolo; Prati e giardini giocattolo; Professioni e ruoli per giocare; Supermarket giocattolo; Cucine e cibi giocattolo; Attrezzi giocattolo
fi: Lelut ja pelit > Lelut > Mielikuvitusleikit: Leikkiraha ja -pankit; Leikkielektroniikka; Leikkikodinkoneet; Leikkinurmikko ja -puutarha; Ammatti- ja roolileikit; Leikkiostokset ja -ruoka; Leikkikeittiöt ja leluruoka; Leikkityökalut
cs: Hračky a hry > Hračky > Napodobovací hry: Dětské peníze a bankovky; Napodobeniny elektroniky; Napodobeniny domácích potřeb; Napodobeniny zahradnických potřeb; Napodobeniny pracovních pomůcek; Hry na obchod; Dětské kuchyňky a jídlo na hraní; Nářadí na hraní
es: Juegos y juguetes > Juguetes > Juguetes de simulación: Juegos de banca y dinero; Juguetes de electricista; Juguetes de ama de casa; Juguetes de jardinería; Juguetes de profesiones y roles; Juego simbólico de comprar y vender; Juguetes de cocina y comida; Herramientas de juguete
pt-BR: Brinquedos e jogos > Brinquedos > Faz de conta: Dinheiro e banco de brinquedo; Eletrônicos de brinquedo; Brincar de casinha; Brincar de jardinagem; Brincar de profissões e representar; Supermercado de brinquedo; Cozinhas e comidas de brinquedo; Ferramentas de brinquedo
vi: Đồ chơi & Trò chơi > Đồ chơi > Trò chơi đóng vai: Máy đồ chơi tiền và ngân hàng; Đồ chơi điện tử; Đồ chơi quản gia; Bộ đồ chơi làm vườn; Đồ chơi đóng giả & phân vai nghề nghiệp; Trò chơi mua sắm và cửa hàng tạp hóa; Bộ đồ chơi nhà bếp; Dụng cụ đồ chơi
sv: Leksaker och spel > Leksaker > Låtsaslekar: Leksakspengar och banker; Låtsaselektronik; Leksakshushållsutrustning; Leksaksträdgårdar; Leksaksyrken och rollspel; Låtsasaffärer och låtsasmat; Leksakskök och låtsasmat; Leksaksverktyg
da: Legetøj og spil > Legetøj > Rollespil: Legepenge og -bank; Elektrisk legetøj; Husholdningslegetøj; Legetøjshaveredskaber; Udklædningstøj og rollespil; Legetøj – butik og grøntsager; Legekøkken og -mad; Legetøjsværktøj
el: Παιχνίδια > Παιχνίδια (Toys) > Δημιουργικά παιχνίδια ενίσχυσης της φαντασίας: Παιχνίδια με χρήματα & τράπεζες; Παιχνίδια μίμησης των πραγματικών ηλεκτρονικών συσκευών; Παιχνίδια προσομοίωσης των οικιακών δραστηριοτήτων; Παιχνίδια μίμησης των δραστηριοτήτων φροντίδας κήπου; Παιχνίδια επαγγελματικών ρόλων; Παιχνίδια μίμησης αγορών & διαχείρισης παντοπωλείου; Παιχνίδια κουζίνας & φαγητού; Παιχνίδια εργαλείων
ko: 장난감/게임 > 장난감 > 가상 놀이: 모조 화폐/은행 기기; 모조 전자제품; 소꿉놀이 장난감; 모조 잔디/정원; 직업 놀이/역할 놀이; 가상 쇼핑/슈퍼마켓 놀이; 장난감 주방/모형 음식; 장난감 공구
lt-LT: Žaislai ir žaidimai > Žaislai > Vaizduotės žaidimai: Žaidimų pinigai ir bankininkystė; Žaislinė elektronika; Įsivaizduojamo namų tvarkymo žaidimai; Įsivaizduojamos vejos ir sodo žaidimai; Įsivaizduojamos profesijos ir vaidmenų žaidimai; Įsivaizduojama prekyba; Žaislinės virtuvės ir žaidimų maistas; Žaisliniai įrankiai
hr-HR: Igračke i igre > Igračke > Igra pretvaranja: Novac za igranje; Elektronika za igranje; Igračke za domaćinstvo; Travnjak i vrt igračke; Glumljenje zanimanja i igranje uloga; Kupnja i nabavka igračke; Kuhinja i hrana igračke; Alat igračke
zh-CN: 玩具/游戏 > 玩具 > 角色扮演玩具: 玩具钞票和银行; 仿真电子产品玩具; 过家家玩具; 园艺玩具; 职业扮演仿真玩具; 过家家购物和食品杂货玩具; 仿真厨房玩具; 玩具工具
pt-PT: Brinquedos e jogos > Brinquedos > Faz de conta: Dinheiro de brincar; Dispositivos eletrónicos de faz de conta; Faz de conta de tarefas domésticas; Faz de conta de jardim e relvado; Faz de conta de profissões e encenação; Brinquedos de mercearia e compras; Comida de brincar e brinquedos de cozinhas; Brinquedos de ferramentas
hu: Játékok és játékszerek > Játékok > Szerepjáték: Játékpénz és bank; Elektronikus szerepjáték; Háztartási szerepjáték; Gyepes és kertes szerepjáték; Szakmai és képzeletbeli szerepjáték; Vásárlásos és élelmiszerboltos szerepjáték; Játékkonyhák és játékétel; Játékszerszámok
nl: Speelgoed en spellen > Speelgoed > Spelen: Speelgeld en speelgoedbank; Speelgoedelektronica; Speelgoed - huishoudelijke apparaten; Speelgoed - tuinieren; Speelgoed - beroepen en rollenspellen; Speelgoed - boodschappen en toebehoren; Speelgoedkeuken en -voedsel; Speelgoedgereedschap
de: Spielzeuge & Spiele > Spielzeuge > Kinder-Rollenspiele: Spielgeld & Banken; Elektronisches Rollenspielzeug; Haushaltsspielzeug; Gartengeräte für Kinder; Berufespielzeug & Rollenspiele; Einkaufsladen; Spielzeugküchen & Spielzeuglebensmittel; Spielwerkzeug
sl-SI: Igrače in igre > Igrače > Igra vlog: Igra z denarjem in bančništvom; Igra z elektroniko; Igra z gospodinjstvom; Igra s košnjo in vrtnarjenjem; Igra poklicev in vlog; Igra trgovine in nakupovanja; Igralne kuhinje in hrana za igro; Orodja za igranje
ja: おもちゃ・ゲーム > おもちゃ > おままごと・ごっこ遊び: おもちゃのレジスター・ATM; おもちゃの電気製品; おままごと; おもちゃのガーデニング用品; お仕事ごっこ; お買い物ごっこ; おもちゃのキッチンセット・食べ物; おもちゃの工具
bg-BG: Играчки и игри > Играчки > Сюжетно-ролеви игри: Играчки с пари и банкиране; Играчки електронни устройства; Играчки домакински уреди и почистваща техника; Играчки за градинско оборудване; Играчки за ролеви игри по професии; Играчки за игра в магазин; Играчки кухни и хранителни продукти; Играчки инструменти
nb: Leker og spill > Leker > Liksomleker: Lekepenger; Leke-elektronikk; Leke-husholdning; Leke-plen og hage; Leke-yrker og rollespill; Leke-handling; Lekekjøkken og lekemat; Lekeverktøy
en: Toys & Games > Toys > Pretend Play: Play Money & Banking; Pretend Electronics; Pretend Housekeeping; Pretend Lawn & Garden; Pretend Professions & Role Playing; Pretend Shopping & Grocery; Toy Kitchens & Play Food; Toy Tools
pl: Gry i zabawki > Zabawki > Zabawa przez imitację: Banki i pieniądze do zabawy; Imitacje urządzeń elektronicznych; Zabawki do sprzątania; Zabawki do trawnika i ogrodu; Zabawki do odgrywania ról i zawodów; Zabawa w zakupy spożywcze; Kuchnie i jedzenie do zabawy; Narzędzia do zabawy
sk-SK: Hračky a hry > Hračky > Rolové hry: Hry s peniazmi; Elektronické stavebnice; Upratovacie sety na hranie; Záhradnícke sety na hranie; Hry na povolania a hranie rolí; Nákupné sety na hranie; Hračkárske kuchynky a potraviny; Hračkárske náradie
ru: Игрушки и игры > Игрушки > Сюжетно-ролевые игры: Игрушечные деньги; Игрушечная электроника; Игрушечная бытовая техника и инвентарь для уборки; Игрушечный инвентарь для садоводства; Игрушки для ролевых игр по профессиям; Игрушки для игры в магазин; Игрушечная посуда, продукты и детские кухни; Игрушечные инструменты
tr: Oyuncaklar ve Oyunlar > Oyuncaklar > Yap-İnan Oyunu: Oyuncak Para ve Banka; Oyuncak Elektronik Aletler; Temizlik ve Ev Bakımı Oyunu; Oyuncak Çim ve Bahçe; Oyundan İşler ve Rol Oyunu; Alışveriş ve Market Oyuncakları; Oyuncak Mutfaklar ve Yiyecekler; Oyuncak Araçlar